Muhammad Amien Ramdhani

amienramdhaniii@gmail.com | 0857 9724 9521 | Linkedin | Web Portofolio

TENTANG SAYA

Saya merupakan lulusan S1 Teknik Informatika berhasil dengan pengalaman mengikuti berbagai kegiatan organisasi kemahasiswaan dan mengikuti kegiatan kampus merdeka. Berkat hasil kerja keras saya, saya juga berhasil mendapatkan IPK 3,96 dengan rentang waktu 3.5 tahun. Saya juga mencoba membuat project terkait website. Saat ini saya terus meningkatkan skill saya terhadap teknologi yang selalu berkembang. Memiliki ketertarikan mendalami backend. Memiliki kemampuan dalam menggunakan bahasa php, python dan jayascript.

PENDIDIKAN

Sekolah Tinggi Teknologi Terpadu Nurul Fikri | Teknik Informatika | IPK: 3.96 Sep 2020 - Maret 2024

Bidang Minat: Backend dan Data

PENGALAMAN

Front End Developer | Dicoding Indonesia

Agustus 2022 - Desember 2022

- Membuat website statis dengan menggunakan HTML dan CSS
- Membuat website dinamis dengan menggunakan API dan dibantu dengan library webpack
- Menggunakan API kemudian diterapkan ke dalam website.

Asisten Dosen Basis Data dan Big Data

Maret 2022 - September 2022

- Membantu dosen dalam memberikan materi dan praktikum kepada mahasiswa mengenai basis data dengan menggunakan SQL.
- Membantu dosen dalam memberikan materi dan praktikum kepada mahasiswa mengenai big data dengan menggunakan mongodb,sql.

Freelance

Juni 2023 - Sekarang

- Membuat aplikasi berbasis website keuangan digunakan untuk manajemen keuangan sederhana dengan php codeigniter.
- Membuat aplikasi berbasis website sistem pengambilan keputusan dengan metode SAW dibuat dengan menggunakan php codeigniter.
- Membuat website statis sederhana dengan menggunakan react is

ORGANISASI

Developer IT | Badan Eksekutif Mahasiswa

Mar

2021 – Desember 2021

- Membuat Website profile untuk pengenalan organisasi Badan Eksekutif Mahasiswa.
- Membuat halaman depan website BEM STT Nurul Fikri

PROJECT

APLIKASI MINI TWITTER BERBASIS WEBSITE

April 2022

• Aplikasi berbasis website berupa mini twitter

APLIKASI KEUANGAN BERBASIS WEBSITE

Juni 2023

• Aplikasi berbasis website untuk mengelola keuangan dengan menggunakan php

APLIKASI SISTEM PENGAMBILAN KEPUTUSAN BERBASIS WEBSITE

Juli 2023

• Aplikasi berbasis website berupa mini twitter

SKILL

Mudah berkomunikasi | Kemampuan berpikir analitik | Manajemen waktu | Pemecah Masalah | Rasa ingin tahu yang tinggi | Semangat belajar hal baru | PHP | Ruby | Mysql